# 根据财政部《永续债相关会计处理的规定》永续债作为权益工具还是金融负债

提问人：江 3 石 时间：2019-04-14 14:58:52
财政部下发了《永续债相关会计处理的规定》根据规定判断永续债作为权益工具还是金融负债考虑三点 ①合同到期日② 清偿顺序③利率调升机制。
公司以前年度发行了永续债，根据合同规定永续债没有明确的到期日，公司可以推迟支付利息，但需要累积计息，如果发生强制性条款则需要支付利息，强制性条款包括（ 1 ）分配普通股利（ 2 ）减少注册资本；
关于清偿顺序，如果公司破产清算则该债券与其他负债具有相同的清偿顺序；关于利率，债券采取固定利率，单利计息，票面利率由基准利率加初始利差及上调基点确定，基准利率每三年调整一次，每次利率重置后，票面利率将在上一期上调基点的基础上再上调 300BP。
则公司发行的债券作为权益工具还是金融负债

回答人：chenyiwei
1 、“每次利率重置后，票面利率将在上一期上调基点的基础上再上调300BP”，该跳升无封顶，按现行规定，应视作间接义务。
2 、清偿顺序：如果公司破产清算则该债券与其他负债具有相同的清偿顺序，而不是劣后于其他负债。
根据上述两点，该项永续债在新规下不能再分类为发行人的权益工具。这可以视作会计政策变更的影响。

提问人：zhs7403 时间：2019-04-15 21:25:00
清偿顺序：如果公司破产清算则该债券与其他负债具有相同的清偿顺序，而不是劣后于其他负债。如果其他条件都满足，比如利率有封顶且低于同期贷款，仅仅凭借 q 清偿顺序相同一条，按照 2 号文写的是谨慎考虑，应如何考虑？

回答人：chenyiwei
一般建议尽量避免出现此类 “等同于”的表述，修改为 “劣后于”。